臺灣臺南地方法院刑事判決
111年度交簡上字第14號
上  訴  人  王文珍
即  被  告          

上列上訴人即被告因公共危險案件，不服本院中華民國110年12
月7日所為110年度交簡字第3674號第一審簡易判決（聲請簡易判
決處刑書案號：110年度偵字第22176號），提起上訴，本院管轄
之第二審合議庭判決如下：
    主  文
上訴駁回。
    事  實
一、王文珍明知飲用酒類後不得駕駛動力交通工具，竟於民國11
    0年10月15日17時許起至同日18時許止，在臺南市○區○○街00
    號住處，飲用高粱酒後，仍於同日23時許酒後騎乘車牌號碼
    000-0000號普通重型機車離開。嗣王文珍騎乘上開機車行經
    臺南市○區○○路0段000號前時，因見警方設置路檢點而與乘
    客交換騎車，為警攔查，發現其渾身酒氣，遂於同日23時37
    分對其施以酒精濃度吐氣檢測後，測得其吐氣所含酒精濃度
    達每公升0.41毫克，始悉上情。
二、案經臺南市政府警察局第六分局移送臺灣臺南地方法院檢察
    署檢察官偵查後聲請以簡易判決處刑。
　　理  由
壹、程序方面：本案下列所引之供述證據，檢察官及被告王文珍
    至本院言詞辯論終結前，均同意有證據能力，本院審酌該等
    證據之作成或取得之狀況，並無非法或不當取證之情事，亦
    無顯不可信之情況，復經本院於審理期日就上開證據依法踐
    行調查、辯論，均有證據能力。其餘卷附證據，非屬供述證
    據，皆無傳聞證據之適用，復查無違反法定程序取得之情形
    ，且依法提示進行調查，均應有證據能力，合先敘明。
貳、實體方面：
一、上開犯罪事實，業據被告坦承不諱，且有臺南市政府警察局
    第六分局道路交通事故當事人酒精測定紀錄表、財團法人工
    業技術研究院呼氣酒精測試器檢定合格證書各1紙、臺南市
    政府警察局舉發違反道路交通管理事件通知單2紙在卷可稽
    ，足認被告上揭任意性之自白確與事實相符，當可採信。
二、按刑法第185條之3第1項於111年1月28日修正公布，並於同
    年月30日生效，該修正前、後之規定，係將其中「處2年以
    下有期徒刑，得併科20萬元以下罰金」部分，提高為「處3
    年以下有期徒刑，得併科30萬元以下罰金」，依刑法第2條
    第1項規定比較新舊法之結果，修正後之規定並未較有利於
    被告，自應適用修正前刑法第185條之3第1項規定論處。核
    被告所為，係犯修正前刑法第185條之3第1項第1款之駕駛動
    力交通工具而吐氣所含酒精濃度達每公升0.25毫克以上之罪
    。原審判決時，刑法第185條之3第1項第1款規定尚未修正，
    未及比較新舊法規定，而依行為時法論處，惟本件比較新舊
    法結果，同以行為時法較有利於被告，法律適用結果並無不
    同，對判決不生影響，故原審判決適用行為時法並無違誤，
    亦不構成撤銷之事由，附此敘明。
三、被告上訴理由略以：被告突有急事外出，忘了睡前曾飲酒，
    方失慮騎車，被告現高齡70歲，退休仰賴社會扶助，與配偶
    均有多項慢性疾病需持續就醫，被告之家庭、身體及經濟狀
    況實無法負擔，請從輕量刑等語。
四、按量刑輕重，係屬事實審法院得依職權自由裁量之事項，苟
    已斟酌刑法第57條各款所列情狀而未逾越法定刑度，不得遽
    指為違法（最高法院72年台上字第6696號、75年台上字第70
    33號判例可資參照）；且在同一犯罪事實與情節，如別無其
    他加重或減輕之原因，下級審量定之刑，亦無過重或失輕之
    不當情形，則上級審法院對下級審法院之職權行使，原則上
    應予尊重（最高法院85年度台上字第2446號判決意旨參照）
    。
五、原審判決認被告罪證明確，係犯刑法第185條之3第1項第1款
    之不能安全駕駛動力交通工具罪，引用刑法第185條之3第1
    項第1款、第41條第1項前段，刑法施行法第1條之1等規定，
    並審酌酒後不應駕車之觀念，已透過教育、宣導及各類媒體
    廣為介紹、傳達各界周知多年，且被告前即有酒後駕車之公
    共危險前案紀錄(不構成累犯)，有臺灣高等法院被告前案紀
    錄表附卷可憑，猶再犯本案，顯然欠缺守法意識，行為實有
    不當；惟念被告犯後坦承犯行，態度良好，暨被告於警詢中
    所述之智識程度、家庭經濟狀況、查獲時之吐氣所含酒精濃
    度等一切情狀，量處有期徒刑3月，並諭知易科罰金之折算
    標準等情。上訴人固以其戒酒多年，此次僅係偶發行為，且
    以家庭、身體健康及經濟狀況非佳而提起上訴，並請求撤銷
    原審判決。按原審量刑依其職權自由裁量，且已考量被告所
    述無累犯情形、經濟狀況、有悔意等事項，其判刑並無違法
    或顯然過重，亦無何科罰與罪責不相當之瑕疵可指；且查被
    告本案屬第4次酒後駕車之公共危險犯行，前案已判處有期
    徒刑3月，上訴人猶執前詞指摘原審量刑不當，為無理由。
    綜上，本件上訴人之上訴無理由，應予駁回。
據上論斷，應依刑事訴訟法第455條之1第1項、第3項、第364條
、第368條、第299條第1項前段，判決如主文
本案經檢察官黃慶瑋聲請以簡易判決處刑，檢察官林容萱到庭執
行職務。 
中　　華　　民　　國　　111 　年　　3 　　月　　24　　日
                 刑事第四庭    審判長法  官  陳本良
　
                                     法  官  王鍾湄
　
                                     法  官  張  菁
以上正本證明與原本無異。
不得上訴。
　　　　　　　　　　　　　　　　　　 書記官　蔡佳玲
中　　華　　民　　國　　111 　年　　3 　　月　　24　　日
附錄本案論罪科刑法條：
修正前中華民國刑法第185條之3
駕駛動力交通工具而有下列情形之一者，處 2 年以下有期徒刑
，得併科 20 萬元以下罰金：
一、吐氣所含酒精濃度達每公升零點二五毫克或血液中酒精濃度
    達百分之零點零五以上。
二、有前款以外之其他情事足認服用酒類或其他相類之物，致不
    能安全駕駛。
三、服用毒品、麻醉藥品或其他相類之物，致不能安全駕駛。
因而致人於死者，處 3 年以上 10 年以下有期徒刑；致重傷者
，處 1 年以上 7 年以下有期徒刑。
曾犯本條或陸海空軍刑法第 54 條之罪，經有罪判決確定或經緩
起訴處分確定，於五年內再犯第 1 項之罪因而致人於死者，處
無期徒刑或 5 年以上有期徒刑；致重傷者，處 3 年以上 10 年
以下有期徒刑。